---
title: "PRACTICA - 2"
subtitle: "FuelData"
author: 
  - Martí Antentas Parés
  - Xavier Vizcaino Gascon
date: '`r format(Sys.Date(),"%e de %B, %Y")`'
output:
  pdf_document: 
    toc: yes
    toc_depth: 2
---

```{r setup_1, include=FALSE}
knitr::opts_chunk$set(echo = TRUE)

hook_source_def = knitr::knit_hooks$get('source')
knitr::knit_hooks$set(source = function(x, options) {
  if (!is.null(options$vspaceecho)) {
    begin <- paste0("\\vspace{", options$vspaceecho, "}")
    stringr::str_c(begin, hook_source_def(x, options))
  } else {
    hook_source_def(x, options)
  }
})
```

```{r installations, include=FALSE}
if(!require(tidyverse)){
  install.packages("tidyverse")
}
if(!require(data.table)){
  install.packages("data.table")
}
if(!require(rstatix)){
  install.packages("rstatix")
}
if(!require(stats)){
  install.packages("stats")
}
```

```{r load_libraries, include=FALSE}
library(tidyverse)
library(data.table)
library(rstatix)
#library(dplyr)
library(stats)


#library(ggpubr)
#library(cowplot)
#library(stats)
#library(agricolae)



library(knitr)
```

```{r general, include=FALSE}
mypalette<-c("#F8766D","#00BFC4","#7CAE00","#C77CFF","#D89000" )
```

## 1. Descripció del dataset

Per a la realització d'aquesta segona pràctica s'utilitza el *dataset* generat a la primera pràctica, i es combina amb altres *datasets* d'interès, per a realitzar un anàlisi més profund.

Com a recordatori; el conjunt de dades extret en la PRACTICA_1 conté la informació (general i de preu) de totes les estacions de servei d’Espanya obtinguda en cinc dies consecutius, del 14/11/2022 al 18/11/2022 ambdós inclosos. Per a cada execució de *web scraping* (diària), es van extreure les dades de totes les estacions de servei a totes les províncies d’Espanya i per a tots els tipus de carburants disponibles en la pàgina.

> NOTA : Per a la correcta execució del *script* és imprescindible definir la ruta on es troba l'arxiu **Practica_2.Rmd** com a *working directory*.

L'anàlisi de dades posterior ha de permetre donar respostes a preguntes com ara:

* Les dades d'estudi es poden aplicar a tota la geografia espanyola?
* Hi ha zones amb preus marcadament diferents de la resta?
* La mitjana dels preus dels combustibles són diferents entre Barcelona i Madrid?
* La mitjana dels preus dels combustibles és diferent en les ciutats petites, mitjanes i grans?
* Existeix correlació entre els preus del combustible i el nombre d'habitants d'un municipi?
* El nombre de benzineres en un municipi influeix en els preus del combustible?

```{r working_dir, include=FALSE}
wd<-getwd()
datadir<-file.path(dirname(wd), "data")
```

A continuació es procedeix a la lectura de l'arxiu de dades amb opcions, escollint el separador i el tipus de codificació i a fer un primer sumari de les dades.

```{r file_import, vspaceecho='10pt'}
#Importar arxiu
fueldata <- read.csv(file.path(datadir, "FuelScraper", "dataset.csv"), 
                     encoding="UTF-8", sep=";")
#Visualitzar summary de dades
summary(fueldata)
```

Aquest primer anàlisi del *dataset* indica que pot ser interessant canviar algunes dades a tipus factor, així com canviar el format de les variables temporals.
  
```{r factors, vspaceecho='10pt'}
#Vector de variables a modificar
t_vector<-c("Province","Road_side","Sale_1", "Sale_2", "Fuel_type")

#Loop
for (i in t_vector){
  #Canvi de tipus a factor
  fueldata[,i]<-as.factor(fueldata[,i])
}

#Canvis en variables temporals
fueldata$Capture_date<-as.Date(fueldata$Capture_date, format = "%Y/%m/%d")
fueldata$Update_date<-as.Date(fueldata$Update_date, format = "%d/%m/%Y")
fueldata$Capture_time<-lubridate::hms(fueldata$Capture_time)
```

Com a darrer pas en el procés de càrrega del *dataset* original es generen variables de *backup* per a *Province* i *City* ja que aquestes posteriorment s'hauran de modificar a través de processos de normalització de noms per tal de fer-les compatibles amb les dades dels altres *datasets* que es volen integrar.
  
```{r backup_vars, vspaceecho='10pt'}
#Creació de variables de backup
fueldata$bckup.Province<-fueldata$Province
fueldata$bckup.City<-fueldata$City
```

## 2. Integració i selecció

Amb l'objectiu d'obtenir un *dataset* amb més informació que permeti generar més valor, es llegeix un arxiu addicional amb el cens de població per municipis. Aquesta informació s'extreu de l'Institut Nacional d'Estadística (INE). En aquest cas, la lectura es realitza amb les mateixes opcions.

\newpage
```{r file_import_2}
#Importar arxiu
pobdata <- read.csv(file.path(datadir, "pobmun", "pobmun22.csv"), 
                    encoding="UTF-8", sep=";")
```

Es canvien els noms de les variables i es transformen les dades a majúscules per habilitar posteriors comparacions entre els dos *datasets*.

```{r var_name_change, vspaceecho='10pt'}
#Canvis de noms
names(pobdata)[names(pobdata) == "PROVINCIA"] <- "Province"
names(pobdata)[names(pobdata) == "NOMBRE"] <- "City"
names(pobdata)[names(pobdata) == "CPRO"] <- "P_code"
names(pobdata)[names(pobdata) == "CMUN"] <- "C_code"
names(pobdata)[names(pobdata) == "POB22"] <- "Population"
names(pobdata)[names(pobdata) == "HOMBRES"] <- "P_Male"
names(pobdata)[names(pobdata) == "MUJERES"] <- "P_Female"

#Transformació a majúscules
pobdata$Province<-toupper(pobdata$Province)
pobdata$City<-toupper(pobdata$City)
```

També, es normalitzen les paraules en les variables *Province* i *City* dels dos *datasets*, eliminant accents i caràcters especials com la *ñ*. Per fer-ho es canvia el tipus de dades d'aquestes variables de UTF-8 a ASCII.

```{r char_var_code_change, vspaceecho='10pt'}
#Conversió de codificació per a normalització de caracters
fueldata$Province<-iconv(fueldata$Province, from = 'UTF-8', to = 'ASCII//TRANSLIT')
fueldata$City<-iconv(fueldata$City, from = 'UTF-8', to = 'ASCII//TRANSLIT')
pobdata$Province<-iconv(pobdata$Province, from = 'UTF-8', to = 'ASCII//TRANSLIT')
pobdata$City<-iconv(pobdata$City, from = 'UTF-8', to = 'ASCII//TRANSLIT')
```

Es canvia la denominació de 3 províncies per tal de fer la informació compatible entre els *datasets* de preus de combustibles i de població per municipis.

```{r province_id, vspaceecho='10pt'}
#Canvis específics en variable província
fueldata[fueldata$Province=="ALICANTE","Province"]<-"ALICANTE/ALACANT"
fueldata[fueldata$Province=="VALENCIA / VALENCIA","Province"]<-"VALENCIA/VALENCIA"
fueldata[fueldata$Province=="CASTELLON / CASTELLO","Province"]<-"CASTELLON/CASTELLO"
```

A continuació es modifica l'ús d'articles en els camps *Province* i *City* utilitzant RegEx, també buscant la compatibilitat entre *datasets*.

```{r city_regex, vspaceecho='10pt'}
#Canvis en l'ús d'articles a través de RegEx
fueldata$Province<-sub("(\\w+) \\((\\w+)\\)","\\1, \\2",fueldata$Province, fixed=FALSE)
fueldata$City<-sub("((\\w| )+) \\(((\\w|')+)\\)","\\1, \\3",fueldata$City, fixed=FALSE)
```

També es realitzen tot un seguit de canvis individuals (que no es mostren en la memòria, però si en el codi), per tal de maximitzar la informació disponible en el *dataset* resultant.

```{r individuals, include=FALSE}
#Canvis individuals
fueldata[fueldata$Province=="ALBACETE" & fueldata$City=="CHINCHILLA DE MONTE-ARAGO","City"]<-"CHINCHILLA DE MONTE-ARAGON"
fueldata[fueldata$Province=="ALICANTE/ALACANT" & fueldata$City=="BENITACHELL","City"]<-"BENITACHELL/POBLE NOU DE BENITATXELL, EL"
fueldata[fueldata$Province=="ALICANTE/ALACANT" & fueldata$City=="ALTEA LA VELLA","City"]<-"ALTEA"
fueldata[fueldata$Province=="ALICANTE/ALACANT" & fueldata$City=="CALPE","City"]<-"CALP"
fueldata[fueldata$Province=="ALICANTE/ALACANT" & fueldata$City=="HONDON DE LAS NIEVES","City"]<-"FONDO DE LES NEUS, EL/HONDON DE LAS NIEVES"
fueldata[fueldata$Province=="ALICANTE/ALACANT" & fueldata$City=="MONOVAR","City"]<-"MONOVAR/MONOVER"
fueldata[fueldata$Province=="ALICANTE/ALACANT" & fueldata$City=="MURO DEL ALCOY","City"]<-"MURO DE ALCOY"
fueldata[fueldata$Province=="ALICANTE/ALACANT" & fueldata$City=="ORIHUELA - COSTA, NUCLEO","City"]<-"ORIHUELA"
fueldata[fueldata$Province=="ALICANTE/ALACANT" & fueldata$City=="PINOSO","City"]<-"PINOS, EL/PINOSO"
fueldata[fueldata$Province=="ALICANTE/ALACANT" & fueldata$City=="VILLAJOYOSA / VILA JOIOSA, LA","City"]<-"VILLAJOYOSA/VILA JOIOSA, LA"
fueldata[fueldata$Province=="ALICANTE/ALACANT" & fueldata$City=="XIXONA","City"]<-"JIJONA/XIXONA"
fueldata[fueldata$Province=="AVILA" & fueldata$City=="MADRIGAL ALTAS TORRES","City"]<-"MADRIGAL DE LAS ALTAS TORRES"
fueldata[fueldata$Province=="AVILA" & fueldata$City=="SANTA M DE LOS CABALLEROS","City"]<-"SANTA MARIA DE LOS CABALLEROS"
fueldata[fueldata$Province=="BADAJOZ" & fueldata$City=="VALENCIA MOMBUEY","City"]<-"VALENCIA DEL MOMBUEY"
fueldata[fueldata$Province=="BARCELONA" & fueldata$City=="MONTCADA CENTRE","City"]<-"MONTCADA I REIXAC"
fueldata[fueldata$Province=="BARCELONA" & fueldata$City=="MONTORNES CENTRE","City"]<-"MONTORNES DEL VALLES"
fueldata[fueldata$Province=="BARCELONA" & fueldata$City=="MONTORNES NORD","City"]<-"MONTORNES DEL VALLES"
fueldata[fueldata$Province=="BARCELONA" & fueldata$City=="PALMA DE CERVELLO","City"]<-"PALMA DE CERVELLO, LA"
fueldata[fueldata$Province=="BARCELONA" & fueldata$City=="POBLE SEC","City"]<-"BARCELONA"
fueldata[fueldata$Province=="BARCELONA" & fueldata$City=="PONT VILOMARA I ROCAFORT","City"]<-"PONT DE VILOMARA I ROCAFORT, EL"
fueldata[fueldata$Province=="BARCELONA" & fueldata$City=="SANT FOST CAMPSENTELLES","City"]<-"SANT FOST DE CAMPSENTELLES"
fueldata[fueldata$Province=="BARCELONA" & fueldata$City=="SANT SALVADOR GUARDIOLA","City"]<-"SANT SALVADOR DE GUARDIOLA"
fueldata[fueldata$Province=="BARCELONA" & fueldata$City=="SANTA MARGARIDA MONTBUI","City"]<-"SANTA MARGARIDA DE MONTBUI"
fueldata[fueldata$Province=="BARCELONA" & fueldata$City=="TEIA CENTRE","City"]<-"TEIA"
fueldata[fueldata$Province=="BIZKAIA" & fueldata$City=="ABADINO-ZELAIETA","City"]<-"ABADINO"
fueldata[fueldata$Province=="BIZKAIA" & fueldata$City=="ABANTO","City"]<-"ABANTO Y CIERVANA-ABANTO ZIERBENAA"
fueldata[fueldata$Province=="BIZKAIA" & fueldata$City=="AMOREBIETA","City"]<-"AMOREBIETA-ETXANO"
fueldata[fueldata$Province=="BIZKAIA" & fueldata$City=="BERRIZ-OLAKUETA","City"]<-"BERRIZ"
fueldata[fueldata$Province=="BIZKAIA" & fueldata$City=="ORDUNA","City"]<-"URDUNA/ORDUNA"
fueldata[fueldata$Province=="BIZKAIA" & fueldata$City=="IZURZA","City"]<-"IZURTZA"
fueldata[fueldata$Province=="BURGOS" & fueldata$City=="HUERTA DEL REY","City"]<-"HUERTA DE REY"
fueldata[fueldata$Province=="CADIZ" & fueldata$City=="LINEA LA CONCEPCION, LA","City"]<-"LINEA DE LA CONCEPCION, LA"
fueldata[fueldata$Province=="CADIZ" & fueldata$City=="MEDINA-SIDONIA", "City"]<-"MEDINA SIDONIA"
fueldata[fueldata$Province=="CANTABRIA" & fueldata$City=="CASTRO URDIALES","City"]<-"CASTRO-URDIALES"
fueldata[fueldata$Province=="CANTABRIA" & fueldata$City=="CORRALES, LOS","City"]<-"CORRALES DE BUELNA, LOS"
fueldata[fueldata$Province=="CANTABRIA" & fueldata$City=="LOS CORRALES DE BUELNA","City"]<-"CORRALES DE BUELNA, LOS"
fueldata[fueldata$Province=="CASTELLON/CASTELLO" & fueldata$City=="ALCORA","City"]<-"ALCORA, L'"
fueldata[fueldata$Province=="CASTELLON/CASTELLO" & fueldata$City=="ALMAZORA","City"]<-"ALMASSORA"
fueldata[fueldata$Province=="CASTELLON/CASTELLO" & fueldata$City=="ALQUERIAS DEL NINO PERDIDO","City"]<-"ALQUERIES, LES/ALQUERIAS DEL NINO PERDIDO"
fueldata[fueldata$Province=="CASTELLON/CASTELLO" & fueldata$City=="BENASAL","City"]<-"BENASSAL"
fueldata[fueldata$Province=="CASTELLON/CASTELLO" & fueldata$City=="BENICASIM","City"]<-"BENICASIM/BENICASSIM"
fueldata[fueldata$Province=="CASTELLON/CASTELLO" & fueldata$City=="BENLLOCH","City"]<-"BENLLOC"
fueldata[fueldata$Province=="CASTELLON/CASTELLO" & fueldata$City=="BURRIANA","City"]<-"BORRIANA/BURRIANA"
fueldata[fueldata$Province=="CASTELLON/CASTELLO" & fueldata$City=="CASTELLON DE LA PLANA","City"]<-"CASTELLO DE LA PLANA"
fueldata[fueldata$Province=="CASTELLON/CASTELLO" & fueldata$City=="CHILCHES","City"]<-"CHILCHES/XILXES"
fueldata[fueldata$Province=="CASTELLON/CASTELLO" & fueldata$City=="LUCENA DEL CID","City"]<-"LLUCENA/LUCENA DEL CID"
fueldata[fueldata$Province=="CASTELLON/CASTELLO" & fueldata$City=="OROPESA","City"]<-"OROPESA DEL MAR/ORPESA"
fueldata[fueldata$Province=="CASTELLON/CASTELLO" & fueldata$City=="PENISCOLA","City"]<-"PENISCOLA/PENISCOLA"
fueldata[fueldata$Province=="CASTELLON/CASTELLO" & fueldata$City=="VILLAFRANCA DEL CID","City"]<-"VILAFRANCA/VILLAFRANCA DEL CID"
fueldata[fueldata$Province=="CASTELLON/CASTELLO" & fueldata$City=="VILLARREAL","City"]<-"VILA-REAL"
fueldata[fueldata$Province=="CASTELLON/CASTELLO" & fueldata$City=="VISTABELLA DEL MAESTRAZGO","City"]<-"VISTABELLA DEL MAESTRAT"
fueldata[fueldata$Province=="CIUDAD REAL" & fueldata$City=="VILLANUEVA LOS INFANTES","City"]<-"VILLANUEVA DE LOS INFANTES"
fueldata[fueldata$Province=="CORDOBA" & fueldata$City=="FERNAN NUNEZ","City"]<-"FERNAN-NUNEZ"
fueldata[fueldata$Province=="CORDOBA" & fueldata$City=="VALENZUELA Y LLANADAS","City"]<-"VALENZUELA"
fueldata[fueldata$Province=="CORUNA, A" & fueldata$City=="BETANZOS-O-VELLO","City"]<-"BETANZOS"
fueldata[fueldata$Province=="CORUNA, A" & fueldata$City=="LARACHA","City"]<-"LARACHA, A"
fueldata[fueldata$Province=="CORUNA, A" & fueldata$City=="OROSO PEQUENO","City"]<-"OROSO"
fueldata[fueldata$Province=="CORUNA, A" & fueldata$City=="POBRA DO CARAMINAL","City"]<-"POBRA DO CARAMINAL, A"
fueldata[fueldata$Province=="CORUNA, A" & fueldata$City=="PONTES DE GARCIA RODRIGUEZ, AS (SANTA MARIA)","City"]<-"PONTES DE GARCIA RODRIGUEZ, AS"
fueldata[fueldata$Province=="GIPUZKOA" & fueldata$City=="DONOSTIA-SAN SEBASTIAN","City"]<-"DONOSTIA/SAN SEBASTIAN"
fueldata[fueldata$Province=="GIPUZKOA" & fueldata$City=="LASARTE","City"]<-"LASARTE-ORIA"
fueldata[fueldata$Province=="GIRONA" & fueldata$City=="BISBAL D'EMPORDA(LA)","City"]<-"BISBAL D'EMPORDA, LA"
fueldata[fueldata$Province=="GIRONA" & fueldata$City=="BRUNYOLA","City"]<-"BRUNYOLA I SANT MARTI SAPRESA"
fueldata[fueldata$Province=="GIRONA" & fueldata$City=="CALONGE","City"]<-"CALONGE I SANT ANTONI"
fueldata[fueldata$Province=="GIRONA" & fueldata$City=="CASTELL D'ARO","City"]<-"CASTELL-PLATJA D'ARO"
fueldata[fueldata$Province=="GIRONA" & fueldata$City=="LA JONQUERA","City"]<-"JONQUERA, LA"
fueldata[fueldata$Province=="GIRONA" & fueldata$City=="LES PLANES D'HOSTOLES","City"]<-"PLANES D'HOSTOLES, LES"
fueldata[fueldata$Province=="GIRONA" & fueldata$City=="PEDRET","City"]<-"PEDRET I MARZA"
fueldata[fueldata$Province=="GIRONA" & fueldata$City=="PLATJA D'ARO","City"]<-"CASTELL-PLATJA D'ARO"
fueldata[fueldata$Province=="GIRONA" & fueldata$City=="ST JOAN DE LES ABADESSES","City"]<-"SANT JOAN DE LES ABADESSES"
fueldata[fueldata$Province=="GIRONA" & fueldata$City=="TOSSA","City"]<-"TOSSA DE MAR"
fueldata[fueldata$Province=="GRANADA" & fueldata$City=="GUEJAR-SIERRA","City"]<-"GUEJAR SIERRA"
fueldata[fueldata$Province=="GRANADA" & fueldata$City=="HUETOR-SANTILLAN","City"]<-"HUETOR DE SANTILLAN"
fueldata[fueldata$Province=="GRANADA" & fueldata$City=="HUETOR-TAJAR","City"]<-"HUETOR TAJAR"
fueldata[fueldata$Province=="GRANADA" & fueldata$City=="HUETOR-VEGA","City"]<-"HUETOR VEGA"
fueldata[fueldata$Province=="GRANADA" & fueldata$City=="PINOS-PUENTE","City"]<-"PINOS PUENTE"
fueldata[fueldata$Province=="GUADALAJARA" & fueldata$City=="MOLINA","City"]<-"MOLINA DE ARAGON"
fueldata[fueldata$Province=="HUELVA" & fueldata$City=="ISLA-CRISTINA","City"]<-"ISLA CRISTINA"
fueldata[fueldata$Province=="HUELVA" & fueldata$City=="VILLANUEVA CASTILLEJOS","City"]<-"VILLANUEVA DE LOS CASTILLEJOS"
fueldata[fueldata$Province=="HUESCA" & fueldata$City=="AINSA","City"]<-"AINSA-SOBRARBE"
fueldata[fueldata$Province=="HUESCA" & fueldata$City=="CANFRANC-ESTACION","City"]<-"CANFRANC"
fueldata[fueldata$Province=="HUESCA" & fueldata$City=="ESTOPINAN","City"]<-"ESTOPINAN DEL CASTILLO"
fueldata[fueldata$Province=="JAEN" & fueldata$City=="BEDMAR","City"]<-"BEDMAR Y GARCIEZ"
fueldata[fueldata$Province=="LLEIDA" & fueldata$City=="GIMENELLS","City"]<-"GIMENELLS I EL PLA DE LA FONT"
fueldata[fueldata$Province=="LLEIDA" & fueldata$City=="MONTFERRER","City"]<-"MONTFERRER I CASTELLBO"
fueldata[fueldata$Province=="LLEIDA" & fueldata$City=="PRATS","City"]<-"PRATS I SANSOR"
fueldata[fueldata$Province=="LLEIDA" & fueldata$City=="VIELHA","City"]<-"VIELHA E MIJARAN"
fueldata[fueldata$Province=="LUGO" & fueldata$City=="BARREIROS (CASCO URBANO)","City"]<-"BARREIROS"
fueldata[fueldata$Province=="LUGO" & fueldata$City=="LOURENZA (CASCO URBANO)","City"]<-"LOURENZA"
fueldata[fueldata$Province=="LUGO" & fueldata$City=="PASTORIZA","City"]<-"PASTORIZA, A"
fueldata[fueldata$Province=="MADRID" & fueldata$City=="ARGANDA","City"]<-"ARGANDA DEL REY"
fueldata[fueldata$Province=="MADRID" & fueldata$City=="HORCAJO DE LA SIERRA","City"]<-"HORCAJO DE LA SIERRA-AOSLOS"
fueldata[fueldata$Province=="MADRID" & fueldata$City=="LOZOYUELA","City"]<-"LOZOYUELA-NAVAS-SIETEIGLESIAS"
fueldata[fueldata$Province=="MADRID" & fueldata$City=="ORUSCO","City"]<-"ORUSCO DE TAJUNA"
fueldata[fueldata$Province=="MALAGA" & fueldata$City=="ARROYO DE LA MIEL-BENALMADENA COSTA","City"]<-"BENALMADENA"
fueldata[fueldata$Province=="MALAGA" & fueldata$City=="VILLANUEVA CONCEPCION","City"]<-"VILLANUEVA DE LA CONCEPCION"
fueldata[fueldata$Province=="MURCIA" & fueldata$City=="FUENTE ALAMO","City"]<-"FUENTE ALAMO DE MURCIA"
fueldata[fueldata$Province=="NAVARRA" & fueldata$City=="ANSOAIN","City"]<-"ANSOAIN/ANTSOAIN"
fueldata[fueldata$Province=="NAVARRA" & fueldata$City=="BARANAIN","City"]<-"BARANAIN/BARANAIN"
fueldata[fueldata$Province=="NAVARRA" & fueldata$City=="BERA / VERA DE BIDASOA","City"]<-"BERA"
fueldata[fueldata$Province=="NAVARRA" & fueldata$City=="ESTELLA O LIZARRA","City"]<-"ESTELLA-LIZARRA"
fueldata[fueldata$Province=="NAVARRA" & fueldata$City=="ETXARRI-ARANATZ","City"]<-"ETXARRI ARANATZ"
fueldata[fueldata$Province=="NAVARRA" & fueldata$City=="HUARTE","City"]<-"HUARTE/UHARTE"
fueldata[fueldata$Province=="NAVARRA" & fueldata$City=="NOAIN","City"]<-"NOAIN (VALLE DE ELORZ)/NOAIN (ELORTZIBAR)"
fueldata[fueldata$Province=="NAVARRA" & fueldata$City=="ORCOYEN","City"]<-"ORKOIEN"
fueldata[fueldata$Province=="NAVARRA" & fueldata$City=="ORONZ","City"]<-"ORONZ/ORONTZE"
fueldata[fueldata$Province=="NAVARRA" & fueldata$City=="PERALTA","City"]<-"PERALTA/AZKOIEN"
fueldata[fueldata$Province=="NAVARRA" & fueldata$City=="SANGUESA","City"]<-"SANGUESA/ZANGOZA"
fueldata[fueldata$Province=="NAVARRA" & fueldata$City=="TIEBAS","City"]<-"TIEBAS-MURUARTE DE RETA"
fueldata[fueldata$Province=="NAVARRA" & fueldata$City=="URDAZUBI / URDAX","City"]<-"URDAZUBI/URDAX"
fueldata[fueldata$Province=="NAVARRA" & fueldata$City=="URZAINQUI","City"]<-"URZAINQUI/URZAINKI"
fueldata[fueldata$Province=="NAVARRA" & fueldata$City=="VILLAVA O ATARRABIA","City"]<-"VILLAVA/ATARRABIA"
fueldata[fueldata$Province=="OURENSE" & fueldata$City=="A MEZQUITA","City"]<-"MEZQUITA, A"
fueldata[fueldata$Province=="OURENSE" & fueldata$City=="AVION, OURENSE","City"]<-"AVION"
fueldata[fueldata$Province=="OURENSE" & fueldata$City=="BARCO, O","City"]<-"BARCO DE VALDEORRAS, O"
fueldata[fueldata$Province=="OURENSE" & fueldata$City=="CARBALLINO","City"]<-"CARBALLINO, O"
fueldata[fueldata$Province=="OURENSE" & fueldata$City=="CASTRO DE CALDELAS, O","City"]<-"CASTRO CALDELAS"
fueldata[fueldata$Province=="OURENSE" & fueldata$City=="ENTRIMO, CAPITAL","City"]<-"ENTRIMO"
fueldata[fueldata$Province=="OURENSE" & fueldata$City=="NOGUEIRA","City"]<-"NOGUEIRA DE RAMUIN"
fueldata[fueldata$Province=="OURENSE" & fueldata$City=="POBRA DE TRIVES","City"]<-"POBRA DE TRIVES, A"
fueldata[fueldata$Province=="PALENCIA" & fueldata$City=="OSORNO","City"]<-"OSORNO LA MAYOR"
fueldata[fueldata$Province=="PALMAS, LAS" & fueldata$City=="EL CALERO-TELDE","City"]<-"TELDE"
fueldata[fueldata$Province=="PALMAS, LAS" & fueldata$City=="SAN BARTOLOME TIRAJANA","City"]<-"SAN BARTOLOME DE TIRAJANA"
fueldata[fueldata$Province=="PALMAS, LAS" & fueldata$City=="SANTA LUCIA","City"]<-"SANTA LUCIA DE TIRAJANA"
fueldata[fueldata$Province=="PALMAS, LAS" & fueldata$City=="COSTA TEGUISE","City"]<-"TEGUISE"
fueldata[fueldata$Province=="PALMAS, LAS" & fueldata$City=="VILLA DE TEGUISE","City"]<-"TEGUISE"
fueldata[fueldata$Province=="PONTEVEDRA" & fueldata$City=="CERDEDO","City"]<-"CERDEDO-COTOBADE"
fueldata[fueldata$Province=="PONTEVEDRA" & fueldata$City=="PAZOS","City"]<-"PAZOS DE BORBEN"
fueldata[fueldata$Province=="PONTEVEDRA" & fueldata$City=="PONTECALDELAS","City"]<-"PONTE CALDELAS"
fueldata[fueldata$Province=="RIOJA, LA" & fueldata$City=="CUZCURRITA-RIO TIRON","City"]<-"CUZCURRITA DE RIO TIRON"
fueldata[fueldata$Province=="SALAMANCA" & fueldata$City=="FRESNO-ALHANDIGA","City"]<-"FRESNO ALHANDIGA"
fueldata[fueldata$Province=="SANTA CRUZ DE TENERIFE" & fueldata$City=="ARICO NUEVO","City"]<-"ARICO"
fueldata[fueldata$Province=="SANTA CRUZ DE TENERIFE" & fueldata$City=="BRENA","City"]<-"BRENA BAJA"
fueldata[fueldata$Province=="SANTA CRUZ DE TENERIFE" & fueldata$City=="FUENCALIENTE","City"]<-"FUENCALIENTE DE LA PALMA"
fueldata[fueldata$Province=="SANTA CRUZ DE TENERIFE" & fueldata$City=="PINAR, EL","City"]<-"PINAR DE EL HIERRO, EL"
fueldata[fueldata$Province=="SANTA CRUZ DE TENERIFE" & fueldata$City=="SAN MIGUEL","City"]<-"SAN MIGUEL DE ABONA"
fueldata[fueldata$Province=="SANTA CRUZ DE TENERIFE" & fueldata$City=="TEGUESTE CENTRO","City"]<-"TEGUESTE"
fueldata[fueldata$Province=="SANTA CRUZ DE TENERIFE" & fueldata$City=="VALVERDE","City"]<-"VALVERDE DEL HIERRO"
fueldata[fueldata$Province=="SANTA CRUZ DE TENERIFE" & fueldata$City=="VILAFLOR","City"]<-"VILAFLOR DE CHASNA"
fueldata[fueldata$Province=="SEGOVIA" & fueldata$City=="FUENTESAUCO FUENTIDUENA","City"]<-"FUENTESAUCO DE FUENTIDUENA"
fueldata[fueldata$Province=="SEVILLA" & fueldata$City=="CASTILBLANCO ARROYOS","City"]<-"CASTILBLANCO DE LOS ARROYOS"
fueldata[fueldata$Province=="SEVILLA" & fueldata$City=="CASTILLO DE LAS GUARDAS","City"]<-"CASTILLO DE LAS GUARDAS, EL"
fueldata[fueldata$Province=="SEVILLA" & fueldata$City=="HUEVAR","City"]<-"HUEVAR DEL ALJARAFE"
fueldata[fueldata$Province=="SEVILLA" & fueldata$City=="LANTEJUELA, LA","City"]<-"LANTEJUELA"
fueldata[fueldata$Province=="SEVILLA" & fueldata$City=="NAVAS DE LA CONCEPCION","City"]<-"NAVAS DE LA CONCEPCION, LAS"
fueldata[fueldata$Province=="SEVILLA" & fueldata$City=="PALACIOS Y VILLAFRANCA","City"]<-"PALACIOS Y VILLAFRANCA, LOS"
fueldata[fueldata$Province=="SEVILLA" & fueldata$City=="PUEBLA DE LOS INFANTES","City"]<-"PUEBLA DE LOS INFANTES, LA"
fueldata[fueldata$Province=="SEVILLA" & fueldata$City=="VALENCINA CONCEPCION","City"]<-"VALENCINA DE LA CONCEPCION"
fueldata[fueldata$Province=="SEVILLA" & fueldata$City=="VILLANUEVA RIO Y MINAS","City"]<-"VILLANUEVA DEL RIO Y MINAS"
fueldata[fueldata$Province=="SORIA" & fueldata$City=="BURGO DE OSMA, EL","City"]<-"BURGO DE OSMA-CIUDAD DE OSMA"
fueldata[fueldata$Province=="TARRAGONA" & fueldata$City=="HOSPITALET DE L'INFANT","City"]<-"VANDELLOS I L'HOSPITALET DE L'INFANT"
fueldata[fueldata$Province=="TARRAGONA" & fueldata$City=="LA RAPITA","City"]<-"SANT CARLES DE LA RAPITA"
fueldata[fueldata$Province=="TARRAGONA" & fueldata$City=="RODA DE BARA","City"]<-"RODA DE BERA"
fueldata[fueldata$Province=="TARRAGONA" & fueldata$City=="SANT PERE I SANT PAU","City"]<-"TARRAGONA"
fueldata[fueldata$Province=="TARRAGONA" & fueldata$City=="VANDELLOS","City"]<-"VANDELLOS I L'HOSPITALET DE L'INFANT"
fueldata[fueldata$Province=="TOLEDO" & fueldata$City=="CALZADA DE OROPESA, LA","City"]<-"CALZADA DE OROPESA"
fueldata[fueldata$Province=="TOLEDO" & fueldata$City=="SESENA NUEVO","City"]<-"SESENA"
fueldata[fueldata$Province=="TOLEDO" & fueldata$City=="TORRE ESTEBAN HAMBRAN","City"]<-"TORRE DE ESTEBAN HAMBRAN, LA"
fueldata[fueldata$Province=="VALENCIA/VALENCIA" & fueldata$City=="ALBORAYA","City"]<-"ALBORAIA/ALBORAYA"
fueldata[fueldata$Province=="VALENCIA/VALENCIA" & fueldata$City=="ALGIMIA DE ALFARA","City"]<-"ALGIMIA D'ALFARA"
fueldata[fueldata$Province=="VALENCIA/VALENCIA" & fueldata$City=="BELLREGUARD POBLE","City"]<-"BELLREGUARD"
fueldata[fueldata$Province=="VALENCIA/VALENCIA" & fueldata$City=="BENISANO","City"]<-"BENISSANO"
fueldata[fueldata$Province=="VALENCIA/VALENCIA" & fueldata$City=="GENOVES","City"]<-"GENOVES, EL"
fueldata[fueldata$Province=="VALENCIA/VALENCIA" & fueldata$City=="LLOSA DE RANES","City"]<-"LLOSA DE RANES, LA"
fueldata[fueldata$Province=="VALENCIA/VALENCIA" & fueldata$City=="MASALAVES","City"]<-"MASSALAVES"
fueldata[fueldata$Province=="VALENCIA/VALENCIA" & fueldata$City=="MONSERRAT","City"]<-"MONTSERRAT"
fueldata[fueldata$Province=="VALENCIA/VALENCIA" & fueldata$City=="MONTROY","City"]<-"MONTROI/MONTROY"
fueldata[fueldata$Province=="VALENCIA/VALENCIA" & fueldata$City=="NAQUERA","City"]<-"NAQUERA/NAQUERA"
fueldata[fueldata$Province=="VALENCIA/VALENCIA" & fueldata$City=="PUIG","City"]<-"PUIG DE SANTA MARIA, EL"
fueldata[fueldata$Province=="VALENCIA/VALENCIA" & fueldata$City=="RAFELBUNOL","City"]<-"RAFELBUNYOL"
fueldata[fueldata$Province=="VALENCIA/VALENCIA" & fueldata$City=="REAL DE GANDIA","City"]<-"REAL DE GANDIA, EL"
fueldata[fueldata$Province=="VALENCIA/VALENCIA" & fueldata$City=="SAGUNTO","City"]<-"SAGUNTO/SAGUNT"
fueldata[fueldata$Province=="VALENCIA/VALENCIA" & fueldata$City=="VILLALONGA","City"]<-"VILALLONGA/VILLALONGA"
fueldata[fueldata$Province=="ZAMORA" & fueldata$City=="CORRALES","City"]<-"CORRALES DEL VINO"
fueldata[fueldata$Province=="ZARAGOZA" & fueldata$City=="VILLAMAYOR","City"]<-"VILLAMAYOR DE GALLEGO"
```

S'integren els dos *datasets* amb l'objectiu d'obtenir un únic *dataset* resultant que contingui tota la informació combinada. Aquesta integració es realitza de manera completa (all = TRUE), per tal de garantir que les dades que no tenen una parella en l'altre *dataset* es mantenen afegint *NA* en la informació.

```{r dataset_merge, vspaceecho='10pt'}
#Combinació de datasets
total<-merge(fueldata, pobdata, by=c("Province", "City"), all = TRUE)
```

De manera adicional a les tasques d'integració s'analitza la variable *Brand* específicament, convertint-la en factor i obtenint les 10 marques amb més representació.

```{r top_brands, vspaceecho='10pt'}
#Obtenció de marques mes rellevants
total$Brand.factor<-as.factor(total$Brand)
Brands<-as.data.frame(head(summary(total$Brand.factor),10))
names(Brands)[1]<-"Stations"
kable(Brands)
```

Un cop obtingudes les 10 marques amb més representació s'analitzen tots els registres per tal de normalitzar el camp marca. Es defineix com a *"OTROS"* la variable Brand d'aquelles estacions de servei que no són d'una marca de les 10 més representatives.

```{r brand_normalization, vspaceecho='10pt'}
#Noms de les 10 marques més representatives
Brand.names<-row.names(Brands)
total$Brand.factor<-as.character(total$Brand.factor)

#Iteració en les 10 marques, normalitzant nom de la marca si el conté en el string
for (brand in Brand.names){
  total$Brand.factor<-if_else(grepl(brand, total$Brand.factor),
                              brand, total$Brand.factor)
}

#Assignació de camp "OTROS"
total$Brand.factor<-if_else(total$Brand.factor %in% Brand.names,
                            total$Brand.factor, "OTROS")
total$Brand.factor<-as.factor(total$Brand.factor)
```

Finalment, i per acabar amb les tasques de selecció es seleccionen les dades:

* del dia 16 de Novembre
* els combustibles
  + *Gasóleo A habitual*
  + *Gasolina 95 E5*

```{r data_selection, vspaceecho='10pt'}
#Selecció de dades
data<-total[total$Capture_date == as.Date("2022/11/16", format ="%Y/%m/%d"),]
data<-data[data$Fuel_type == "Gasóleo A habitual" | data$Fuel_type == "Gasolina 95 E5",]
```

## 3. Neteja de dades

### Zeros i elements buits

Com a primer pas en la neteja de dades, es procedeix a eliminar tots aquells registres del *dataset* resultant on el camp *Capture_date* sigui *NA*. Aquests seran municipis que apareixen en el cens de població, però no tenen benzinera. Han aparegut en el *dataset* quan s'ha realitzat l'operació de combinació plena o *FULL JOINT* en el pas anterior.

```{r clean_na, vspaceecho='10pt'}
#Neteja de NAs
data<-data[!is.na(data$Capture_date),]
```

> NOTA: Aquest pas seria prescindible si en el moment de realitzar l'operació *merge* anterior haguessin realitzat una *LEFT JOIN* amb les opcions **all.x = TRUE**, **all.y = FALSE**, enlloc del **all = TRUE** utilitzat.
  
  
Actualment el *dataset* conté `r nrow(data)` registres, dels quals `r nrow(data[!is.na(data$Capture_date) & is.na(data$P_code),])` són registres dels quals no se'n coneix el cens. Això representa un `r round((nrow(data[!is.na(data$Capture_date) & is.na(data$P_code),]))/(nrow(data)),2)*100`% del total de registres.

Quan es procedeix a realitzar aquest mateix estudi per a cada una de les províncies amb l'objectiu d'identificar aquelles que tinguin una representació més pobre s'obté el següent gràfic en el que es marquen:

* en verd, aquelles províncies amb un percentatge de NA inferior a 5%
* en blau les províncies amb un percentatge entre 5 i 10%
* en vermell aquelles províncies amb un percentatge de NA superior al 10%

\vspace{10pt}
```{r na_percent, echo=FALSE, fig.height=5, warning=FALSE}
DT<-data.table(data)
DT<-DT[, lapply(.SD, function(x) 100*(sum(is.na(x))/((sum(is.na(x)))+(sum(!is.na(x)))))),
       by = Province]
DT<-DT[,c("Province", "Population")]
p<-ggplot(data=DT, aes(x=Province, y=Population,
                       fill=ifelse(Population<5,mypalette[3],
                                   ifelse(Population>10, mypalette[2],
                                          mypalette[1])))) +
  geom_bar(stat="identity") +
  labs(y="NA percent [%]") +
  theme(axis.text.x = element_text(angle = 90, vjust = 0.5, hjust=1,
                                   color=ifelse(DT$Population<5,mypalette[3],
                                   ifelse(DT$Population>10, mypalette[1],
                                          mypalette[2]))),
        legend.position = 'none')
p
```

Conseqüentment, per a estudis que no considerin dades de cens per municipis, es pot utilitzar el *dataset* complert ja que aquest prové de l'operació de *scraping* i no conté zeros o valors nuls. Tanmateix, quan l'objectiu de l'estudi requereixi considerar informació del cens; per raons de representativitat, es recomana limitar l'estudi a les províncies anteriorment identificades en verd i en blau.

```{r provinces_for_population, vspaceecho='10pt'}
#Agrupament de províncies segons NAs percent
green_province<-DT[DT$Population<5,1]
blue_province<-DT[DT$Population>=5 & DT$Population<10,1]
```


### Valors extrems

Per tal d'identificar els valors extrems es genera un *violin plot* amb un *boxplot* al interior per cada tipus de combustible. Aquest tipus de gràfic ampliat ens permet, per una banda analitzar els *outliers* a través de la visualització *boxplot*, alhora que ens permet conèixer la distribució de la població a través de la visualització *violin*. Així doncs permet, d'un cop de vista, veure si la informació aporta el *boxplot* es consistent amb la distribució de les dades.

\vspace{10pt}
```{r fuel_price, echo=FALSE, fig.height=5, warning=FALSE}
g1<-ggplot(data=data, aes(x=Fuel_type, y=Price, color=Fuel_type)) +
  geom_violin() +
  labs(title = "Fuel price", y="Price [€/l]", x="") +
  theme(axis.text.x = element_blank(), legend.direction = "vertical", legend.position = "bottom")+
  geom_boxplot(width=0.15, color="black")
g1
```

\newpage
Observant l'existència de valors extrems s'aprofundeix en l'anàlisi, inicialment obtenint els valors característics del boxplot per a cada un dels combustibles seleccionats i graficats.

```{r fuel_boxplot_stats, vspaceecho='10pt', echo=FALSE}
st_D<-boxplot.stats(data[data$Fuel_type=="Gasóleo A habitual","Price"])
st_G<-boxplot.stats(data[data$Fuel_type=="Gasolina 95 E5","Price"])
stt<-rbind(st_D$stats, st_G$stats)
rownames(stt)<-c("Gasóleo A habitual","Gasolina 95 E5")
colnames(stt)<-c("Min", "Q1", "Med", "Q3", "Max")
kable(stt)
```

S'observa que la diferència de preus entre les medianes de la població *Gasóleo A habitual* i *Gasolina 95 E5* és de `r stt[1,3]-stt[2,3]`€/l, sent el combustible *Gasóleo A habitual* el més car.

\vspace{10pt}
**Valors extrems superiors** 

S'obtenen els registres que son valors extrems superiors tant pel cas del combustible *Gasóleo A habitual* com pel *Gasolina 95 E5*.

```{r extreme_up, vspaceecho='10pt'}
#Valors extrems superiors Gasóleo A habitual
st<-boxplot.stats(data[data$Fuel_type=="Gasóleo A habitual","Price"])
DiesUP<-data[data$Fuel_type =="Gasóleo A habitual" & data$Price>st$stats[5],] %>%
  group_by(Province, Brand) %>%
  as.data.frame()

#Valors extrems superiors Gasolina 95 E5
st<-boxplot.stats(data[data$Fuel_type=="Gasolina 95 E5","Price"])
GasUP<-data[data$Fuel_type =="Gasolina 95 E5" & data$Price>st$stats[5],] %>%
  group_by(Province, Brand) %>%
  as.data.frame()
```

Combinant la informació anterior, s'obté les dades de les estacions de servei on els dos combustibles es consideren *outliers*. Fet que indica que la estació de servei en general té uns preus més cars que la mitjana. 

```{r UPs_merge, vspaceecho='10pt'}
#Combinació de valors extrems
UPs<-merge(DiesUP, GasUP, by=c("Province", "City", "Capture_date", "Address", "Brand"),
           all = FALSE)

#Ordenar valors
UPs<-UPs[c("Province", "City", "Address", "Brand", "Fuel_type.x", "Price.x",
           "Fuel_type.y", "Price.y")] %>%
  arrange(Province, City, Brand, Address)
```

Finalment es comprova quines estacions de servei (de les marcades com a cares) no mantenen la diferència de medianes de preus de combustibles obtinguda anteriorment. Per tal de ser una mica més flexibles, es considerarà com a límit el 80% de la diferència anterior. Per tant es seleccionen els registres on la diferència de preu entre els dos combustibles sigui inferior a `r round(0.8*(stt[1,3]-stt[2,3]),2)`€/l.

Els registres d'aquestes estacions de servei s'eliminen de l'estudi per a ser *outliers* i no mostrar prou consistència en els seus valors, que permetin garantir que els preus no continguin errades.

```{r inconsistent_values_remove, vspaceecho='10pt'}
#Comprovació incosistència
UPs<-UPs[UPs$Price.x-UPs$Price.y < round(0.8*(stt[1,3]-stt[2,3]),2),]

#Extreure dades inconsistents
data<-anti_join(data,UPs, by=c("Province", "City", "Address", "Brand"))
```

> NOTA: L'estudi d'*outliers* en l'extrem superior es podria allargar força més considerant la consistència de registres en l'horitzó temporal, considerant la consistència de registres d'una mateixa marca en una zona pròxima ...

\vspace{10pt}
**Valors extrems inferiors**

Observant el *violin plot* anterior per al combustible *Gasóleo A habitual*, crida l'atenció la concentració de mostres al voltant del preu 1.5€/l, import que es considera "extrem". Així doncs, es seleccionen els valors en aquest rang per estudiar-los amb més profunditat, obtenint el nombre de registres d'aquestes característiques per província.

```{r Low_analysis, vspaceecho='10pt'}
#Selecció de registres en la zona objectiu i summarització
DiesConc<-data[data$Fuel_type =="Gasóleo A habitual" & 
                 1.55>data$Price & 
                 data$Price>1.45,] %>%
  group_by(Province) %>%
  summarise(n=n()) %>%
  as.data.frame()
kable(DiesConc)
```

On s'observa que els registres obtinguts pertanyen tots a províncies amb tipus impositius especials. Això indica, que per tal de fer un estudi coherent del preu dels combustibles s'hauran de considerar els registres de les estacions de servei peninsulars de manera separada dels registres insulars i de ciutats autònomes.

```{r peninsula_selection, vspaceecho='10pt'}
#Selecció dades peninsulars
non_peninsula=c("CEUTA", "MELILLA", "PALMAS, LAS", "SANTA CRUZ DE TENERIFE")
data.peninsula<-data[!(data$Province %in% non_peninsula), ]
```

Graficant les dades peninsulars (un cop extretes les dades de les ciutats autònomes de Ceuta i Melilla, així com les dades de les provinicies de les illes canàries) s'observa una clara reducció en el nombre de valors extrems. 

```{r fuel_price_peninsula, echo=FALSE, fig.height=5, warning=FALSE}
g2<-ggplot(data=data.peninsula, aes(x=Fuel_type, y=Price, color=Fuel_type)) +
  geom_violin() +
  labs(title = "Fuel price (peninsula)", y="Price [€/l]", x="") +
  theme(axis.text.x = element_blank(), legend.direction = "vertical", legend.position = "bottom")+
  geom_boxplot(width=0.15, color="black")

g2
```

Per finalitzar l'anàlisi dels valors extrems inferiors, es procedeix d'acord al mètode de selecció utilitzat prèviament en els valors extrems superiors. Així doncs, s'obtenen els registres que són valors extrems inferiors tant pel cas del combustible *Gasóleo A habitual* com pel *Gasolina 95 E5*.

```{r extreme_values_low_selection, vspaceecho='10pt'}
#Valors extrems superiors Gasóleo A habitual
st<-boxplot.stats(data.peninsula[data.peninsula$Fuel_type=="Gasóleo A habitual","Price"])
DiesLow<-data.peninsula[data.peninsula$Fuel_type =="Gasóleo A habitual" &
                          data.peninsula$Price<st$stats[1],] %>%
  group_by(Province, Brand) %>%
  as.data.frame()

#Valors extrems superiors Gasolina 95 E5
st<-boxplot.stats(data.peninsula[data.peninsula$Fuel_type=="Gasolina 95 E5","Price"])
GasLow<-data.peninsula[data.peninsula$Fuel_type =="Gasolina 95 E5" &
                         data.peninsula$Price<st$stats[1],] %>%
  group_by(Province, Brand) %>%
  as.data.frame()
```

En aquest cas, es vol saber si els registres seleccionats com a valors extrems provenen d'estacions de servei d'una marca entre les 10 més representatives o formen part del grup "OTROS" que inclou estacions de servei de baix cost.
\newpage

```{r low_extreme_deep_analysis_1, vspaceecho='10pt'}
#Analisis de les marques dels valors extrems inferiors
st_D<-summary(DiesLow$Brand.factor)
st_G<-summary(GasLow$Brand.factor)
stt<-rbind(st_D,st_G)
rownames(stt)<-c("Gasóleo A habitual","Gasolina 95 E5")
kable(t(stt))
```

En vista dels resultats, i buscant elements erronis o poc coherents, interessa analitzar amb més detall els registres d'estacions de servei **no** *lowcost* amb algun registre per tractar-se de registres candidats a erronis.

```{r , vspaceecho='10pt'}
#Anàlisis pel combustible Gasóleo A habitual
D_1<-DiesLow[DiesLow$Brand.factor=="BP",]
D_2<-DiesLow[DiesLow$Brand.factor=="SHELL",]
Diesel<-data.peninsula[data.peninsula$Fuel_type=="Gasóleo A habitual" &
                     (data.peninsula$Brand.factor=="BP" |
                        data.peninsula$Brand.factor=="SHELL"),]
```

Graficant la distribució de la variable price, es considera el valor extrem de la marca **BP** (marcat amb un triangle negre en el gràfic) poc consistent i per tant erroni, mentre que pel valor extrem de la marca **SHELL** es considera que no hi ha prou evidència per a decidir si el valor es erroni i per tant es manté (marcat amb un triangle del mateix color que el gràfic).

```{r, echo=FALSE, fig.height=5, warning=FALSE}
g3<-ggplot(data=Diesel, aes(x=Brand.factor, y=Price, color=Brand.factor)) +
  geom_violin() +
  geom_point(data = D_1, size=5, color="black", shape = 2) +
  geom_point(data = D_2, size=5, shape = 2) +
  labs(title = "Gasóleo A price", y="Price [€/l]", x="") +
  theme(axis.text.x = element_blank(), legend.direction = "vertical",
        legend.position = "bottom")+
  geom_boxplot(width=0.15, color="black")

g3
```

El registre es guarda per a una posterior extracció.

```{r, vspaceecho='10pt'}
#Element poc consistent a extreure
to_remove_1<-DiesLow[DiesLow$Brand.factor=="BP",]
```

Es continua amb l'estudi pel combustible Gasolina 95 E5

```{r, vspaceecho='10pt'}
#Anàlisis pel combustible Gasolina 95 E5
G_1<-GasLow[GasLow$Brand.factor=="CAMPSA",]
G_2<-GasLow[GasLow$Brand.factor=="CEPSA",]
G_3<-GasLow[GasLow$Brand.factor=="GALP",]
G_4<-GasLow[GasLow$Brand.factor=="SHELL",]
G_4_min<-G_4[which.min(G_4$Price),]
Gasolina<-data.peninsula[data.peninsula$Fuel_type=="Gasolina 95 E5" &
                     (data.peninsula$Brand.factor=="CAMPSA" |
                        data.peninsula$Brand.factor=="CEPSA" |
                        data.peninsula$Brand.factor=="GALP" |
                        data.peninsula$Brand.factor=="SHELL"),]
```

```{r, echo=FALSE, fig.height=5, warning=FALSE}
g4<-ggplot(data=Gasolina, aes(x=Brand.factor, y=Price, color=Brand.factor)) +
  geom_violin() +
  geom_point(data = G_1, size=5, shape = 2) +
  geom_point(data = G_2, size=5, color="black", shape = 2) +
  geom_point(data = G_3, size=5, shape = 2) +
  geom_point(data = G_4_min, size=5, color="black", shape = 2) +
  labs(title = "Gasolina 95 E5 price", y="Price [€/l]", x="") +
  theme(axis.text.x = element_blank(), legend.direction = "vertical",
        legend.position = "bottom")+
  geom_boxplot(width=0.15, color="black")

g4
```


A la vista dels resultats, es consideren valors poc consistents:

* Valor extrem inferior per la marca **CEPSA** (marcat amb un triangle negre).
* Valor extrem mínim per la marca **SHELL** (marcat amb un triangle negre).

I es procedeix a eliminar els valors que es consideren poc consistents.

```{r, vspaceecho='10pt'}
#Elements poc consistents
to_remove_2<-GasLow[GasLow$Brand.factor=="CEPSA",]
to_remove_3<-GasLow[GasLow$Brand.factor=="SHELL",]
to_remove_3<-to_remove_3[which.min(to_remove_3$Price),]

#Combinació d'elements
to_remove<-rbind(to_remove_1, to_remove_2, to_remove_3)

#Extracció
data.peninsula<-anti_join(data.peninsula,to_remove,
                          by=c("Province", "City", "Address", "Brand", "Fuel_type"))
```

\newpage
Finalment es genera l'arxiu *clean_dataset.csv* que conté les dades finals, posteriors a la integració, selecció i neteja de dades.

```{r, vspaceecho='10pt'}
#Exportar a csv
exp_folder<-file.path(datadir, "FuelData")
if (!dir.exists(exp_folder)){
  dir.create(exp_folder)
}
exp_file<-file.path(exp_folder, "clean_dataset.csv")
write.csv2(data.peninsula, file = exp_file, row.names = TRUE)
```

## 4. Anàlisi de dades

```{r basic_price_analysis}
total<-data.peninsula
summary(total$Price)
```

### No hauriem de fer primer els tests de normalitat i de homoscedasticitat?? <-XAVI

En primer lloc, fem un test per comprovar la diferència de mitjanes entre les ciutats
de Barcelona i Madrid.
Apliquem un filtre utilitzant la funció filter() per seleccionar únicament les ciutats que ens interessen. Seleccionem en primer lloc el carburant Gasoil i, seguidament, seleccionem Gasolina. D'aquesta manera veurem si hi ha diferències entre les ciutats per cada tipus de carburant.

```{r price_BCN_vs_MAD}
capital_filter <- total %>%
  filter(Fuel_type == "Gasóleo A habitual" & (City == "BARCELONA" | City == "MADRID"))

t.test(Price ~ City, data = capital_filter)

capital_filter2 <- total %>%
  filter(Fuel_type == "Gasolina 95 E5" & (City == "BARCELONA" | City == "MADRID"))

t.test(Price ~ City, data = capital_filter2)

```

Pels dos testos el p-value és inferior a alfa, fet que fa que rebutgem la hipòtesi nul·la. Per tant, arribem a la conclusió que les diferències de preu entre les dues capitals són significatives tant per la gasolina com pel gasoil.



A continuació fem un test ANOVA per veure si hi ha diferències significatives entre la mitjana de preus dels dos combustibles en funció del nombre d'habitants del municipi.


```{r price_S_vs_M_vs_L}
pop_filter <- total %>%
  filter(Fuel_type == "Gasóleo A habitual") %>%
  mutate(Pop_size = ifelse(Population < 10000, "S",
                           ifelse(Population > 100000, "L", "M")))
pop_size_test <- aov(Price ~ Pop_size, data = pop_filter)
summary(pop_size_test)
```
Com veiem, el p-valor és més petit que 0,05 i ens porta a RH0. Arribem a la conclusió
que les diferències entre mitjanes són significatives.

```{r}
TukeyHSD(pop_size_test)
```
El resultat del test de Tukey mostra que les mitjanes són diferents, ja que el p-value és inferior al nivell de significació, i RH0.


A continuació es mostra el BoxPlot pel preu del gasoil gasolina en funció de la dimensió del municipi.

```{r}
boxplot(Price ~ Pop_size, data = pop_filter, main = "BoxPlot Gasoil",
        xlab = "Mida del municipi", ylab = "Preu")
```
Tornem a repetir el mateix procediment, però pel cas de la gasolina 95.

```{r}
pop_filter_fuel <- total %>%
  filter(Fuel_type == "Gasolina 95 E5") %>%
  mutate(Pop_size = ifelse(Population < 10000, "S",
                           ifelse(Population > 100000, "L", "M")))
pop_size_test_fuel <- aov(Price ~ Pop_size, data = pop_filter_fuel)
summary(pop_size_test_fuel)
```

A continuació repetim el test de Tukey, tal com hem fet pel cas del gasoil.

```{r}
TukeyHSD(pop_size_test_fuel)
```
Obtenim els mateixos resultats que en el cas del gasoil. Les mitjanes són diferents.

```{r}
boxplot(Price ~ Pop_size, data = pop_filter_fuel, main = "BoxPlot Gasolina 95",
        xlab = "Mida del municipi", ylab = "Preu")

```

Els resultats d'aquest primer anàlis mostren que, de mitjana, el gasoil és més car que la gasolina tant per la ciutat de Barcelona com per Madrid.
També veiem que mentre el preu del gasoil és més barat a Barcelona, el preu de la gasolina és més barat a Madrid.


En segon lloc volem estudiar l'existència de correlació entre la variable "Price" i la variable "Population". Sospitem que poden estar correlacionades per diferents motius.

Primer crearem 2 dataframes nous per facilitar el tractament i anàlisi. Aquests contenen el preu dels carburants Gasoil i Gasolina, respectivament.

```{r}
gasoil <- subset(data, Fuel_type == "Gasóleo A habitual")
gasolina <- subset(data, Fuel_type == "Gasolina 95 E5")
```

A continuació fem un test de correlació per les dues variables.

```{r}
cor.test(gasoil$Price, gasoil$Population)
cor.test(gasolina$Price, gasolina$Population)
```

El resultat d'aquest test de correlació mostra que no hi ha correlació entre el preu de la gasolina i el nombre d'habitants del municipi.

```{r}
plot(subset(gasoil, select = c("Price", "Population"))$Price, subset(gasoil, select = c("Price", "Population"))$Population, col = "#7CAE00", xlab = "Preu", ylab = "Població")
points(subset(gasolina, select = c("Price", "Population"))$Price, subset(gasolina, select = c("Price", "Population"))$Population, col = "#D89000")
abline(lm(gasoil$Price ~ gasoil$Population))
title("Correlació Preu-Habitants pel Gasoil i Gasolina")
```

Per últim analitzarem si el nombre de gasolineres que hi ha al municipi influeix al preu del carburant. El nostre supòsit inicial és que el nombre de gasolineres ha de tenir cert impacte sobre el preu.

```{r}
mean_gasoil_city <- aggregate(gasoil$Price, by=list(gasoil$City), mean)
gasoil_frequency <- table(gasoil$City)
gasoil_frequency <- as.data.frame(gasoil_frequency)

mean_gasolina_city <- aggregate(gasolina$Price, by=list(gasolina$City), mean)
gasolina_frequency <- table(gasolina$City)
gasolina_frequency <- as.data.frame(gasolina_frequency)
```

Un cop creats els dataframes que contenen el preu mitjà dels dos tipus de carburants i la freqüència, és a dir, el nmbre de gasolineres, procedim a analitzar si existeix algun tipus de relació.

```{r}
result <- merge(mean_gasoil_city, gasoil_frequency, by.x = "Group.1", by.y = "Var1")
result <- result %>% rename(Municipio = Group.1, Meanp = x)

rg <- lm(Meanp ~ Freq, data = result)
summary(rg)
cor(result$Meanp, result$Freq)

resultg <- merge(mean_gasolina_city, gasolina_frequency, by.x = "Group.1", by.y = "Var1")
resultg <- resultg %>% rename(Municipio = Group.1, Meanp = x)

lmg <- lm(Meanp ~ Freq, data = resultg)
summary(lmg)
cor(result$Meanp, result$Freq)
```

En els dos casos el p-value és menor que el nivell de significació i, per tant, podem dir que el nombre de gasolineres té cert impacte en el preu dels dos carburants.
D'altra banda, la correlació ens indica que hi ha una relació dèbil entre ambdues variables, és a dir, que a mesura que augmenta el nombre de gasolineres, el preu disminueix lleugerament.

```{r}
pbrand <- lm(Price ~ Brand.factor, data = total)
summary(pbrand)
```

## 5. Resolució del problema

A través de l'obtenció de dades, la integració amb altres *datasets* i les operacions de selecció i de neteja; s'ha pogut donar resposta a les preguntes introduïdes a l'inici del document. Concretament es pot concloure que:

* Les dades d'estudi es poden aplicar a tota la geografia espanyola?
* Hi ha zones amb preus marcadament diferents de la resta?
* La mitjana dels preus dels combustibles són diferents entre Barcelona i Madrid?
* La mitjana dels preus dels combustibles és diferent en les ciutats petites, mitjanes i grans?
* Existeix correlació entre els preus del combustible i el nombre d'habitants d'un municipi?
* El nombre de benzineres en un municipi influeix en els preus del combustible?

## 6. Llicència

El projecte es distribueix sota llicència CC BY-NC 4.0 (Creative Commons Reconocimiento-No Comercial). Aquesta llicència permet alterar i difondre l’obra original a condició que es faci referència a l’autor, i sempre amb finalitats no comercials.

## 7. Codi

El codi es pot trobar en el següent repositori de GitHub: 

* [FuelData](https://github.com/xaviervizcaino/FuelData)

## 8. Vídeo

El vídeo amb l'explicació del desenvolupament es pot trobar a través del següent enllaç

* Link

\newpage
## 9. Contribucions

```{r, vspaceecho='10pt', out.width="575px", echo=FALSE}
folder<-dirname(dirname(wd))
file<-file.path(folder, "contribucions.PNG")
knitr::include_graphics(file)
```

